【裁判字號】    89,上易,537
【裁判日期】    890321
【裁判案由】    贓物
【裁判全文】
臺灣高等法院臺中分院刑事判決              民國八十九年度上易字第五三七號
    上  訴  人
    即  被  告  丙○○
右上訴人，因贓物案件，不服台灣台中地方法院八十八年度易字第三九二三號，中華
民國八十九年一月十四日第一審判決（起訴案號：台灣台中地方法院檢察署八十八年
度偵字第二二四四四號），提起上訴，本院判決如左：
    主      文
上訴駁回。
    事實及理由
一、本案經本院審理結果，認第一審判決認事用法及量刑均無不當，應予維持，並引
    用第一審判決書記載之事實、證據及理由（如附件） 。
二、上訴人即被告丙○○在本院未提出其他有利之證據及辯解，其上訴無理由，應予
    駁回。
三、據上論斷，應依刑事訴訟法第三百七十三條、第三百六十八條，判決如主文。
本案經檢察官乙○○到庭執行職務。
中      華      民      國     八十九     年      三      月   二十一   日
                                   臺灣高等法院臺中分院刑事第九庭
                                         審判長法  官  胡  森  田
                                               法  官  蕭  錦  鍾
                                               法  官  黃  日  隆
右正本證明與原本無異。
不得上訴。
                                               書記官  林  端  容
中      華      民      國     八十九     年      三      月   二十三   日
                                                                        Ｄ
台灣台中地方法院刑事判決                        八十八年度易字第三九二三號
    公  訴  人  台灣台中地方法院檢察署檢察官
    被      告  丙○○  男三十二歲（民國○○○年○月○○○日生）
                        住彰化縣福興鄉○○路七九號
                        (在押)
                        身分證統一編號：Ｎ一二一四八二八六號
右列被告因贓物案件，經檢察官提起公訴 (八十八年度偵字第二二四四四號)，本院
判決如左：
    主  文
丙○○故買贓物，處有期徒刑柒月。
    事  實
一、丙○○於民國八十八年十一月六日晚間十一時許，在台中市○○路與向上路交叉
    路口，明知年約三十幾歲、真實姓名年籍不詳自稱「劉柏宏」之男子，向其兜售
    之懸掛車號ＹＭ－八０一三號車牌自小客車一輛，係無正當來源之贓車（該車原
    牌照為ＰＨ－八五五五號，係甲○○所有，於八十八年七月三日晚間十時許，在
    台中縣豐原市○○路福元百貨停車場內失竊；所懸掛之ＹＭ一八０一三號車牌係
    偽造之車牌，丙○○不知該車牌係偽造)，且該車於八十八年十二月前之市價約
    值新台幣（下同）三十六萬元，丙○○竟以遠低於市價之六萬元購買，並僅給付
    一萬五千元，即取得該車供己使用，嗣於同年十一月八日凌晨三時三十分許，丙
    ○○駕駛該車行經台中市○○路與自立街口時，為警查獲。
二、案經甲○○訴由台中市警察局第一分局報請台灣台中地方法院檢察署檢察官偵查
    起訴。
    理  由
一、訊據被告丙○○坦承有在右揭時地向自稱「劉柏宏」之男子購買車輛之事實，但
    否認有故買贓物之犯行，辯稱：伊不知該車係贓車，伊僅係貪小便宜才買云云。
    惟查：(一)、被告於購買前揭自小客車時，即已知悉該車為贓車之事實，業據被
    告於警訊時自白不諱，而該自小客車車身係告訴人甲○○所有，於八十八年七月
    三日晚間十時許，在台中縣豐原市○○路福元百貨停車場內失竊，亦經告訴人甲
 ○○指述綦詳，並有拾得物遺失物領結、車輛竊盜、車牌失竊資料個別查詢報表
    各一紙在卷可稽，該車懸掛之ＹＭ－八０一三號車牌係偽造之車牌，亦有相片及
    偽造車牌二面、運圓工業有限公司鑑定報告影本可證，足見被告所購買者確係贓
    車，且依被告之上開自白，並堪認被告具贓物之認識，自不容被告事後翻異前詞
    ，任意否認其真實性。(二)、被告購買該自小客車時，並未取得車子之行車執照
    原本及車主聯等來源證件，出售該車自稱「劉柏宏」之男子亦未提示車輛來源證
    件，被告僅給付一萬五千元後，即取得該車使用之事實，業據被告於偵、審中供
    述明確，而被告購買自小客車，未看到車輛來源證件，並僅支付一萬五千元即取
    得自小客車，亦顯見被告對該自小客車之來源有問題，應有認識。(三)、被告所
    購買之自小客車，係於八十四年間出廠、三陽牌、一千九百九十七ＣＣ自小客車
    (ＨＯＮＤＡＡＣＣＯＲＤ)，有車輛竊盜、車牌失竊資料個別查詢報表在卷可按
    ，該自小客車於八十八年十二月前之市價約有三十六萬元，亦有八十八年十二月
    份之「二手車訊雜誌」內附之新車ＶＳ中古車行情分析影本可稽，則從被告對於
    市價約值三十六萬元之自小客車，竟僅以顯不相當之低價六萬元即購得等情況證
    據以觀，益足以認定其有贓物之認識。被告所辯，要屬事後卸責之詞，不足採信
    。因而事證明確，被告犯行堪以認定，應予依法論科。
二、核被告丙○○所為，係犯刑法第三百四十九條第二項之故買贓物罪。爰審酌被告
    犯罪之動機、目的、手段、被害人所受損害、犯後態度等一切情狀，量處如主文
    所示之刑，以資懲儆。
三、被告林明誼俟到案後另行審結。
據上論斷，應依刑事訴訟法第二百九十九條第一項前段、刑法第三百四十九條第二項
、罰金罰鍰提高標準條例第一條前段，判決如主文。
中      華      民      國      八十九      年      一      月    十四  日
                                    法  官 劉  長  宜
右正本證明與原本無異。
如不服本判決，應於判決送達後十日內向本院提出上訴狀，上訴於臺灣高等法院臺中
分院( 須附繕本 )。
                                    書記官
中      華      民      國     八十九      年     一      月   十九    日
附錄論罪科刑法條：
刑法第三百四十九條第二項
搬運、寄藏、故買贓物或為牙保者，處五年以下有期徒刑、拘役或科或併科一千元以
下罰金。


司法院資訊處製作；財團法人民間司法改革基金會備份。
